【裁判字號】    92,訴,81
【裁判日期】    920718
【裁判案由】    毒品危害防制條例
【裁判全文】
臺灣彰化地方法院刑事判決                            九十二年度訴字第八一號
    公  訴  人  臺灣彰化地方法院檢察署檢察官
    被      告  甲○○
右列被告因違反毒品危害防制條例案件，經檢察官提起公訴（九十一年度毒偵字第二
八二七號）及移
一五四九號），本院判決如左：
    主      文
甲○○連續施用第一級毒品，累犯，處有期徒刑拾壹月。
扣案之海洛因壹包（毛重壹點捌公克）、殘留海洛因之塑膠袋貳個，均沒收銷燬之。
注射針筒支、斜口塑膠鏟子壹支，均沒收。
    事      實
一、甲○○（原名蕭茂欽）前因違反麻醉藥品管理條例案件，經臺灣高等法院臺中分
    院以八十六年度上易字第七九七號判決判處有期徒刑八月確定，於民國八十七年
    六月三十日縮刑期滿執行完畢（同年七月一日出監）。又因施用毒品案件，經先
    後二次裁定送觀察、勒戒後，均認無繼續施用毒品之傾向，由臺灣彰化地方法院
    檢察署檢察官各於八十九年十月六日以八十九年度毒偵字第四五三三號，及九十
    年五月九日以九十年度毒偵字第一０四０號分別為不起訴處分確定。詎仍不知悔
    改，復基於施用第一級毒品之概括犯意，於九十一年十一月五日、同年十二月六
    日及自九十二年四月二十五日至同年五月二十九日止，以將海洛因置於針筒內注
    射之方式，在彰化縣田中鎮○○里○○路○段三一號原住處及員林鎮○○路○段
    七七六號八樓之八租屋處等地，連續施用第一級毒品海洛因多次。嗣分別於九十
    一年十一月七日上午十一時十五分許，在上址住處為警查獲，並當場扣得殘留海
    洛因之塑膠袋二個等物；又於九十一年十二月九日下午七時許，在上址住處為警
    查獲，並當場扣得其所有供施用海洛因使用之注射針筒二支、斜口塑膠鏟子一支
    等物；另於九十二年五月二十九日下午六時三十分許，在上址租屋處為警查獲，
    並當場扣得海洛因一包（毛重一點八公克）、及其所有供施用海洛因使用之注射
    針筒一支等物。
二、案經彰化縣警察局北斗分局、田中分局、員林分局分別報請臺灣彰化地方法院檢
    察署檢察官偵查起訴及移送本院併案審理。
    理  由
一、右揭事實，業據被告甲○○於警詢及本院審理中坦承不諱，並有海洛因一包（毛
    重一點八公克）、注射針筒三支、斜口塑膠鏟子一支、殘留海洛因之塑膠袋二個
    扣案可稽，且其於前揭時地獲案後，經警採其尿液送驗結果，均呈嗎啡陽性反應
    （施用海洛因者會在其體內代謝為嗎啡成分殘留，並經由尿液排出），有彰化縣
    衛生局煙毒尿液檢驗成績書三紙在卷為憑。又被告前因施用毒品案件，經先後二
    次裁定送觀察、勒戒後，均認無繼續施用毒品之傾向，由臺灣彰化地方法院檢察
    署檢察官各於八十九年十月六日以八十九年度毒偵字第四五三三號，及九十年五
    月九日以九十年度毒偵字第一０四０號分別為不起訴處分確定等情，有臺灣高等
    法院被告全國前案紀錄表、刑案資料查註紀錄表各一份、不起訴處分書二份附卷
    可按。本案事證已臻明確，被告犯行洵堪認定。
二、核被告甲○○三犯施用第一級毒品海洛因，所為係犯毒品危害防制條例第十條第
    一項之施用第一級毒品罪。被告為供自己施用之目的而持有上開毒品，其於施用
    前後持有海洛因之低度行為，應為施用之高度行為所吸收，不另論罪。又其多次
    施用第一級毒品犯行，時間緊接，方法相同，觸犯構成要件相同之罪名，顯係基
    於概括犯意反覆為之，應依連續犯之規定論以一罪，並依法加重其刑。查被告前
    因違反麻醉藥品管理條例案件，經臺灣高等法院臺中分院以八十六年度上易字第
    七九七號判決判處有期徒刑八月確定，於八十七年六月三十日縮刑期滿執行完畢
    （同年七月一日出監），有台灣高等法院被告全國前案紀錄表及刑案資料查註紀
    錄表在卷可按，其受有期徒刑之執行完畢，五年內再犯本件法定本刑有期徒刑以
    上之罪，為累犯，應依法遞加其刑。另被告於九十一年十一月七日前九十六小時
    以外之施用海洛因之犯行，而經檢察官以九十一年度毒偵字第三一九四號、九十
    二年度毒偵字第一五四九號移送併辦意旨書移送本院併案審理部分，雖未詳載於
    起訴書內，然此因與業經記明犯罪事實之施用毒品犯行有連續犯之裁判上一罪關
    係，應為起訴效力所及，基於審判不可分原則，本院自應併予審理，附此敘明。
    爰審酌被告曾因施用毒品案件接受二次觀察、勒戒，仍未能從中記取教訓，深切
    體認毒品危害己身健康之鉅，反而再次趁隙施用海洛因，且於審理期間屢經本院
    傳拘未到，直至發布通緝始為警緝獲到案，足見被告自制能力尚有未足，品行亦
    非端正；惟念及被告犯後尚能坦承犯行，且施用毒品固戕害個人健康至深，然就
    他人權益之侵害仍屬有限，及其犯罪目的、手段、具有高職畢業學歷之智識程度
    等一切情狀，量處如主文所示之刑，以示懲儆。扣案之海洛因一包（毛重一點八
    公克），為毒品危害防制條例第二條第二項第一款所稱之第一級毒品；而殘留海
    洛因之塑膠袋二個，則與附著其上之毒品無從析離，應視同海洛因，均應依同條
    例第十八條第一項前段之規定，沒收銷燬之。注射針筒三支、斜口塑膠鏟管一支
    則係被告所有供施用海洛因犯罪使用之物，業據被告供認在卷，應依刑法第三十
    八條第一項第二款之規定，宣告沒收。
據上論斷，應依刑事訴訟法第二百九十九條第一項前段，毒品危害防制條例第十條第
一項、第十八條第一項前段，刑法第十一條前段、第五十六條、第四十七條、第三十
八條第一項第二款，判決如主文。
本案經檢察官陳信宏到庭執行職務。
中    華    民    國    九十二      年      七      月      十八        日
                                臺灣彰化地方法院刑事第三庭
                                    法      官  高  文  崇
右正本證明與原本無異。
如不服本判決，應於判決送達後十日內向本院提出上訴狀( 須附繕本 )。
                                    法院書記官  謝  志  鑫
中    華    民    國    九十二      年      七      月      二十五      日
毒品危害防制條例第十條第一項：
施用第一級毒品者，處六月以上五年以下有期徒刑。


司法院資訊處製作；財團法人民間司法改革基金會備份。
